Archief Federatie van Nederlandse Journalisten
Internationaal Instituut voor Sociale Geschiedenis
- FEDERATIE VAN NEDERLANDSE JOURNALISTEN
  - JOURNALISTIEK RECHT EN GEBRUIK
    - WETTELIJKE REGELINGEN
      - Uitspraken inzake de strafrechtelijke en civielrechtelijke aansprakelijkheid. 1947-1962., 673; 1 omslag
      - Stukken betreffende het beroepsgeheim en het verschoningsrecht. 1947-1973. Met retroacta. 1910, [1938]., 674-675; 2 mappen
        - Rapport van de "Commissie-Vierssen-Trip"( 1949 ), kamerstukken, andere publicaties en knipsels. 1910, [1938], 1947-1973., 674
        - Correspondentie, knipsels uit de FB-notulen en artikelen verschenen in " De Journalist ". 1949-1964., 675
      - Stukken betreffende de gezamenlijke bijeenkomst van leden van de NJK en de KNJK over het verschoningsrecht, gehouden in 1949. 1949., 676; 1 map
      - Stukken betreffende het wetsontwerp inzake de journalistieke verantwoordelijkheid. 1949-1950., 677-680; 4 mappen
        - Eerste congres van de FNJ en uitstel van de behandeling in de Tweede Kamer. 1949., 677
        - Studiecommissie Journalistieke Verantwoordelijkheid van de FNJ. 1949-1950., 678
        - Tekst van het wetsontwerp, standpunten van andere persorganisaties, reacties van bladen en algemene correspondentie. 1949-1950., 679
        - Tweede congres van de FNJ. 1950., 680
      - Stukken betreffende de persvrijheid. 1949-1968., 681-688; 8 mappen
        - Correspondentie en andere stukken. 1949-1967., 681
        - Interim-rapport van de Staatscommissie inzake wijzigingen in de grondwet inzake persvrijheid. 1950., 682
        - IPI-Survey "Government pressures on the Press", met reacties van de FNJ. 1955-1956., 683
        - Inaugurale rede van prof.M.Rooij: "De vrijheid van de journalist". 1958., 684
        - Kwesties inzake de persvrijheid op Curaçao. 1958-1959., 685
        - Conflict tussen de NTS en het ANP inzake het fotograferen in de opnamestudio's. 1959-1960, 686
        - Vonnis " Vrij Nederland "/Mr.J.Knottenbelt. 1967., 687
        - Knipselverzameling aangelegd door K.Dokkum, betreffende persconcentraties en persvrijheid. 1962-1968., 688
      - Stukken betreffende het auteursrecht. 1950-1969., 689-690; 2 mappen
        - Correspondentie met de secretaris van de regeringscommissie Herziening Auteursrecht en andere stukken. 1950-1967., 689
        - Documentatiemateriaal inzake het auteursrecht. 1950-1969., 690
      - Stukken betreffende de Commissie ter Bescherming van de Commerciële Exploitatie van het Nieuws, ingesteld door de Raad van Beheer van het ANP. 1952. Met retroacta. 1939., 691; 1 omslag
      - Stukken betreffende gijzelingsgevallen. 1952-1953., 692; 1 omslag
      - Stukken betreffende kwesties inzake de uitsluiting van journalisten. 1954-1967, z.j., 693-695; 3 mappen; N.B. Per kwestie zijn de betrokken partijen vermeld, gescheiden door een /.
        - J.Bom/Ministerie van Financiën; Nieuw-Guinea-kwestie; F.W.van Gulick/Marine-voorlichtingsdienst. 1954-1958, z.j., 693
        - H.Faas/Nederlandse regering; J. Dijkstra /Nederlandse regering; gemeenteraad van Brielle/"Nieuwe Brielse Courant". 1954-1958., 694
        - W.L.Oltmans/minister J. Luns. 1962-1967., 695
      - Stukken betreffende de geheimhoudingsplicht. 1955., 696; 1 omslag
      - Stukken betreffende wijzigingen in de kieswet met betrekking tot het tijdstip van de verkiezingen en andere stukken betreffende de verkiezingsdatum. 1955, 1962., 697; 1 omslag
      - Stukken betreffende een regeling met de RVD inzake de uitsluiting van journalisten. 1956-1957., 698; 1 omslag
      - Stukken betreffende de Commissie Uitsluiting van de FNJ. 1958., 699; 1 map
      - Stukken betreffende de Commissie inzake het recht op informatie, ingesteld door de FNJ. 1958-1959., 700; 1 map
    - INTERNATIONALE CONVENTIES
      - Stukken betreffende de sub-commissie " Freedom of Information" en de resolutie van de VN inzake de vrijheid van informatie en pers. 1947-1953., 701; 1 map
    - RAAD VAN TUCHT
      - Stukken betreffende de Raad van Tucht. 1948-1962, 1969., 702-708; 7 mappen
        - Reglement, instelling en samenstelling van de raad, regelingen inzake de klachtenbehandeling door de FNJ en andere stukken. 1948-1959, 1969., 702
        - Correspondentie met de voorzitter J.A.van Hamel en van de FNJ en de kringen met de leden van de Raad van Tucht. 1948-1961., 703
      - Correspondentie met derden inzake (nog) niet behandelde kwesties en andere onderwerpen. 1948-1960., 704-705
      - Publicatie van de uitspraken van de Raad van Tucht. 1960-1962. Met retroacta., 706; N.B. Gepubliceerd in "Beslissingen van de Raad van Tucht der Federatie van Nederlandse Journalisten ( 1948-1960 )". Z.pl., z.j.
      - Summier overzicht van de beslissingen van de Raad van Tucht, genomen in de periode 1948-1958, met enkele uitspraken. 1950-1958., 707
      - Stukken afkomstig van de voorzitter J.A.van Hamel. 1955-1961., 708
      - Stukken betreffende door de Raad van Tucht behandelde kwesties. 1948-1961., 709-738; 30 mappen; N.B. Per kwestie zijn de betrokken partijen vermeld, gescheiden door een /.
        - KNTV/G.K.Krop; kwestie J.Huyts. 1948-1949., 709
        - " Het Parool "/H.A.Lunshof; J.C.A.Coucke/"Elseviers Weekblad ". 1948-1949., 710
        - RVD/"Nieuwe Haagsche Courant"; " Het Parool "/"Algemeen Dagblad". 1949., 711
        - De burgemeester van Zaandam W. Thomassen /"De Zaanlander". 1949-1950., 712
        - FNJ/L.Pagano; L.Pagano/K.Geudeker. 1950., 713
        - A.H.M.Wijffels/D.J.Lambooy. 1951., 714
        - K.Geudeker/P.B.M.Koopal; FNJ/J.H.Kerremans. 1951., 715
        - FNJ/L.W.Blok. 1951., 716
        - FNJ/J.Rattè. 1951., 717
        - L.Pagano/" Het Vrije Volk ". 1952., 718
        - Mevr.P.J. Bosch van Drakensteyn/" Het Vrije Volk "; J.van Staveren /de Nederlandse Advocaten Vereniging. 1952., 719
        - Ds.J.A.Schep/H.M.Koemans; D. Koning /Stichting "Het Nederlands Volkstoneel". 1954., 720
        - De Nederlandse Spoorwegen/"De Volkskrant"; J.P. Wiersma /"Friesch Dagblad". 1954-1956., 721
      - F.M.A.Schokking/"Het Haagsch Dagblad". 1955-1956., 722-729; 8 mappen; N.B. Zie ook inv. nr. 1047.
      - Algemeen., 722-723
      - Stukken afkomstig van J.A.van Hamel., 724-725
      - Krantenknipsels., 726-729
      - "Eva"/" Het Vrije Volk "; ANJV/" Het Vrije Volk ". 1956-1957., 730
      - D.Smilde/"De Volkskrant"; Gelderlander Pers/" Het Vrije Volk "; L.Bonthuis/G.P.Eerenbergh; Nederlandse Vereniging van Toneelkunstenaars/G.J.Bertels. 1956-1957., 731
      - Film Productie Maatschappij "Amsterdam" NV / W.Leertouwer; het College van B & W van Valkenburg (L)/" Vrij Nederland ". 1958., 732
      - Paramount Films NV /A.van Domburg; H.G.Gerke/"Haarlems Dagblad". 1958-1959., 733
      - Jan Dekker; NV /J.List en W.Middelbeek; Gemeentepolitie van Nijmegen/"De Rotterdammer". 1958-1959., 734
      - E.Vemer/L.Frèquin; EVC /" De Waarheid ". 1959., 735
      - KNJK/A.Lammerts van Bueren; L.Pagano/" Het Parool ". 1960., 736
      - Bejaardentehuis "Feithenhof" te Elburg/J.Russchen en W.D.J.Hidma. 1960-1961., 737
      - L. Bosch /J.Drummen en C.Doelman. 1960-1961., 738
    - RAAD VOOR DE JOURNALISTIEK
      - Stukken betreffende de voorbereidingen voor het installeren van de Raad voor de Journalistiek, naar aanleiding van het rapport van de Commissie inzake het recht op informatie van de FNJ. 1958-1962., 739-740; 2 mappen
        - 1958-1959., 739
        - 1959-1962., 740
      - Stukken betreffende de Raad voor de Journalistiek. 1959-1966., 741-743; 3 mappen
        - Algemene correspondentie met het college van benoeming, vanaf de aanvaarding van het reglement in 1959 tot 1 november 1963. 1959-1963., 741
        - Algemene correspondentie vanaf de herbenoeming van de leden van de Raad per 1 november 1963. 1963-1966., 742
        - Stukken afkomstig van de voorzitter J.A.van Hamel. 1960-1963., 743
      - Stukken betreffende door de Raad voor de Journalistiek behandelde kwesties. 1961-1968., 744-756; 13 mappen; N.B. Per kwestie zijn de betrokken partijen vermeld, gescheiden door een /.
        - E.J.van Ebbenhorst Tengbergen/F.W.van Gulick. 1961., 744
        - GPD/A.van der Vet. 1961-1962., 745
        - NV Habo/" De Telegraaf ", "Nieuwe Haagsche Courant" en " Het Vaderland ". 1962-1963., 746
        - Nationale Woningraad/" De Tijd "; E.Haveman/"De Spiegel". 1964., 747
        - R.Lasscher/"Panorama"; W.Brekelmans/"Limburgs Dagblad". 1964., 748
        - Mevr.R.Ykema- Steenbergen /" Nieuwe Rotterdamsche Courant " en "Elseviers Weekblad "; Wim Kan/" De Tijd "; P.J.A.van den Heuvel /"Midden-Limburg". 1964-1965., 749
        - A.P.B.J.Duynstee/" De Telegraaf "; J.H.Lobstein/"De Gooi- en Eemlander". 1965., 750
        - Mevr.L.J.Carriére/"Algemeen Dagblad"; prof.H.J. Scheltema /"Nieuwsblad van het Noorden "; A.A.H.Nabben/" 't Klökske". 1966., 751
        - S. Baruch /" De Waarheid "; W.J. Bruyn /"Haarlems Dagblad"; mevr. S.M.I.Damstra/"Televizier". 1967., 752
        - Mevr.M.Laudy/A.A.Stol; W.L.Oltmans/"Algemeen Dagblad"; W.L.Oltmans/M.van Gijn; W.L.Oltmans/" De Telegraaf ". 1966-1967., 753
        - A.A.Stol/" De Journalist "; G.van der Ven /" Vrij Nederland ". 1966-1968., 754
        - J.F. Wolff /" Het Vrije Volk ". 1967, 755
        - D.Verkijk/" Vrij Nederland ". 1966-1967., 756
      - Stukken betreffende niet door de Raad voor de Journalistiek behandelde kwesties. 1961-1967., 757-763; 7 mappen; N.B. Per kwestie zijn de betrokken partijen vermeld, gescheiden door een /.
        - Dr.E.F.Jacobi/"Margriet"; C.Niermeyer/"Succes"; G.Lutke Meyer /"De Rotterdammer" en " Het Vrije Volk "; Th.de Vries; G.Rekers/"Margriet"; W.de Vries /K.Aartsma; P.H.Bongaarts, burgemeester van Heel en Panheel (L). 1961-1963., 757
        - Diverse kwesties. 1961-1963., 758
        - F.H.van der Putten /"Algemeen Dagblad"; E.M. Bruins /"Algemeen Handelsblad". 1961-1963., 759
        - Rotterdamse Bond van volkstuinders/"Prinses"; mej.G.H.Prak/" Vrij Nederland "; dr.E.F.Jacobi/"Margriet". 1963., 760
        - M.de Haas /"Algemeen Handelsblad"; B.Bes/"Vraagbaak voor het Assurantiewezen"; K.Wood/" De Telegraaf ". 1963., 761
        - Th.de Vries; ds.G.A.Zijderveld/" De Stem "; J.J. van Oenen/"Eva"; R.H.van Schaik, burgemeester van Maarheeze(N-Br)/"Eindhovens Dagblad"; Nederlandse Aannemersbond en Patroonsbond voor de Bouwbedrijven in Nederland (NAPB)/"Trouw", " Het Parool ","De Provinciale Overijsselse Courant" en "De Zwolse Courant"; overige kwesties. 1964., 762
        - Kodak/"Haarlems Dagblad"; Koninklijke Nederlandse Jaarbeurs/"Haarlems Dagblad"; W.J. Vermeulen /" De Stem "; G.H.J. Mensink /"Twentsche Courant"; N.A.W.de Zeeuw /"Haagsche Courant"; H.van den Top/"Edese Post"; dr.L.de Jong /" De Telegraaf ", "Algemeen Dagblad" en " Het Vrije Volk "; prof.S.J.Geerts/Gelderlander Pers; K.Fuite/Verenigde Noord-Hollandse Dagbladen; R.J.A.Fraai/W. Bergmans, "Beatrijs" en "Limburgs Dagblad"; A.van der Mijn/B.Klaverstijn ("Haagsche Courant"). 1965-1967., 763
    - PERSREGELING ERECODE
      - Stukken betreffende de Commissie Persregeling Erecode van de FNJ. 1950-1954., 764; 1 map
      - Stukken betreffende de internationale erecode. 1951-1955., 765; 1 map
      - Stukken betreffende de Commissie Erecode van de PCJK. 1956-1958., 766; 1 map
      - Stukken betreffende de Commissie Erecode van de FNJ, ingesteld in 1958. 1958-1964., 767-768; 2 mappen
        - Notulen, knipsels uit de FB-notulen, correspondentie met leden van de commissie, met de voorzitter en de secretaris en met de kringbesturen, samenstelling van de commissie en documentatie. 1958-1964., 767
        - Journalisten in de reclamesfeer, Nederlandse Orde van Advocaten, IFJ-stukken, adviezen en andere stukken. 1958-1964., 768
    - BESTRIJDING GRATIS PUBLICITEIT
      - Stukken betreffende de Groningse Contactcommissie van directeuren en journalisten. 1947., 769; 1 map
      - Stukken betreffende de Commissie Gratis Publiciteit, ingesteld door de NDP en de FNJ. 1948-1966., 770-772; 3 mappen
        - Samenstelling van de commissie, correspondentie met het secretariaat van de NDP en diverse praktijkgevallen. 1953-1962., 770
        - "Regelen voor het advertentiewezen", uitgebracht in 1948 door de NDP, de NOTU, de Bond van Adverteerders en de Nederlandse Vereniging voor Erkende Advertentiebureaus, praktijkgevallen en circulaires. 1948-1957., 771
        - Algemene correspondentie, rapport van de commissie en richtlijnen. 1948-1966., 772
    - TIJDSTIP EN VORM VAN PUBLICATIES
      - Stukken betreffende embargokwesties. 1947-1967., 773-774; 2 mappen
        - 1947-1954., 773
        - 1955-1967., 774
      - Stukken betreffende de verslaggeving bij vliegtuigongelukken. 1948-1957., 775; 1 omslag
      - Prae-adviezen van de Sectie Hoofdredacteuren inzake de rechtbankverslaggeving. 1949-1967., 776; 1 omslag
      - Stukken betreffende de berichtgeving over min of meer delicate onderwerpen, zoals kinderverlamming, het vermelden van de namen van verkeersslachtoffers, de bespreking van dissertaties, het Pastoraal Concilie van 1967 en andere onderwerpen. 1952-1967., 777; 1 map
      - Stukken betreffende voorbarige publicaties en publicaties onder embargo. 1954-1958, 1965., 778; 1 map
      - Stukken betreffende de berichtgeving over het Koninklijk Huis. 1954-1966., 779; 1 map
      - Stukken betreffende de problemen bij persconferenties van de overheid. 1958-1962., 780; 1 map
      - Stukken betreffende de Studiecommissie Muziekkritiek, ingesteld door de FNJ en de KNTV. 1960-1962., 781; 1 map
    - KLACHTEN EN CONFLICTEN
      - Stukken betreffende door de FNJ behandelde klachten en conflicten. 1946-1967., 782-793; 12 mappen
        - 1946-1947., 782
        - 1948., 783
        - 1948-1949 (jan.-juli)., 784
        - 1949 (aug.- dec.)., 785
        - 1950., 786
        - 1950-1952., 787
        - 1953-1954., 788
        - 1955., 789
        - 1956-1957., 790
        - 1958-1964., 791
        - 1965-1966., 792
        - 1967., 793
      - Stukken betreffende het conflict van "Het Nieuwsblad van het Noorden " met het gemeentebestuur van Groningen. 1947-1948., 794; 1 map
      - Stukken betreffende de kwestie inzake de berichtgeving door de journalist R. Kiek van het Algemeen Nederlandsch-Indisch Persbureau over de persconferentie van de Commissie van Goede Diensten inzake het Nederlands-Indonesisch geschil op 11 februari 1948. 1948., 795; 1 map
    - VERHOUDING PERS-NIEUWSBRONNEN
      - Stukken betreffende de verhouding tussen de omroep en de pers. 1947-1950, 1965., 796; 1 omslag
      - Stukken betreffende de verhouding tussen de overheid en de pers, waaronder correspondentie met de ministerraad en de minister-president. 1949-1961., 797; 1 map
      - Stukken betreffende de verhouding tussen de justitie en politie en de pers. 1949-1965., 798-800; 3 mappen
        - Correspondentie met het Ministerie van Justitie en anderen, voorbespreking door de FNJ-delegatie in de regeringscommissie Justitie-Politie-Pers, enquête onder de afdelingen. 1949-1963., 798
        - Correspondentie met de secretaris van de regeringscommissie en met de NDP, conflicten tussen journalisten en justitie, regeling inzake de griffierechten uit 1955, Centraal Bemiddelingsorgaan Justitie-Politie-Pers. 1952-1962., 799
        - Rapporten en documentatie. 1952-1953, 1964-1965., 800
      - Stukken betreffende de verhouding tussen de SER en de pers. 1954-1958., 801; 1 map
      - Stukken betreffende de verhouding tussen de pers en public relations-functionarissen. 1958., 802; 1 omslag
      - Stukken betreffende de verhouding tussen de wetenschap en de pers. 1959., 803; 1 map
      - Stukken betreffende de verhouding tussen de advocatuur en de pers. 1962., 804; 1 map
      - Stukken betreffende de verhouding tussen de radio en TV en de regering onder meer inzake het 'droit de rèponse'. 1961-1964., 805; 1 map; N.B. Bevat onder andere het rapport van de Commissie Radio- en TV-wetgeving van het Ministerie van Onderwijs, Kunsten en Wetenschappen. 1963.
      - Stukken betreffende de Commissie inzake het recht op rectificatie ('droit de rèponse') in de pers van de FNJ ("Commissie- Diemer "). 1962-1966., 806; 1 map
    - MEDEZEGGENSCHAP
      - Stukken betreffende de verhouding tussen de directies en de hoofdredacties bij dagbladondernemingen. 1947-1954., 807; 1 map; N.B. Bevat onder andere stukken inzake het conflict tussen J. Derk en de directie van " De Tijd ".
      - Stukken betreffende de medezeggenschap van journalisten bij dagbladondernemingen. 1953. Met retroacta. 1923., 808; 1 map; N.B. Bevat het rapport van de Commissie Medezeggenschap van de NJK uit 1923.
    - PRIJSVRAGEN
      - Stukken betreffende journalistieke prijsvragen en de houding van de FNJ in deze. 1948-1967., 809; 1 map
  - REPRESENTATIE EN FACILITEITEN
    - REPRESENTATIE VAN DE PERS
      - Stukken betreffende het regelend en bemiddelend optreden van de FNJ inzake de representatie van de pers bij bepaalde gelegenheden, met stukken betreffende door de FNJ georganiseerde ontvangsten. 1947-1960., 810; 1 map
      - Stukken betreffende het Koninklijk Huis. 1947-1967., 811-812; 2 mappen
        - Algemene correspondentie en diverse regelingen en gebeurtenissen. 1947-1962., 811
        - Regeling inzake de publiciteit bij koninklijke bezoeken. 1952-1967., 812
      - Stukken betreffende de Representatie-Commissie van de NDP en de FNJ. 1948-1964., 813-814; 2 mappen
        - Algemeen. 1948-1964., 813
        - Bezoek van Nederlandse journalisten aan Finland en omgekeerd. 1949-1950., 814
      - Stukken betreffende de Technische Commissie Vertegenwoordiging Pers, een sub-commissie van de Representatie-Commissie van de NDP en de FNJ. 1948-1964., 815; 1 map
      - Stukken betreffende de Persconferentie-Commissie, een sub-commissie van de Representatie-Commissie van de NDP en de FNJ. 1949-1966., 816; 1 map
      - Stukken betreffende het comitè voor het oprichten van een gedenkteken voor de bij een ongeluk met het KLM-vliegtuig 'Franeker' omgekomen Amerikaanse journalisten. 1949-1950., 817; 1 omslag
      - Stukken betreffende de representatie van de pers bij culturele evenementen. 1949-1961., 818; 1 map
      - Stukken betreffende de Representatie-Commissie van de NNP, de NOTU en de FNJ. 1950-1951, 1955., 819; 1 map
      - Stukken betreffende de watersnoodramp van 1953., 820; 1 map
    - LEGITIMATIE
      - Stukken betreffende het verstrekken van algemene perskaarten en penningen door de kringen van de FNJ en door anderen. 1947-1965., 821; 1 map
      - Stukken betreffende het verstrekken van internationale perskaarten en de afgifte van verklaringen van de FNJ voor internationaal gebruik. 1948-1961., 822; 1 map
      - Stukken betreffende de Commissie Algemeen Perslegitimatie-bewijs van de NDP en de FNJ. 1951-1954., 823; 1 map
    - DEVIEZEN
      - Stukken betreffende de Adviescommissie Deviezentoewijzing Pers. 1946-1955., 824-826; 3 mappen; N.B. De FNJ was vertegenwoordigd in deze commissie.
        - Notulen, convocaties en agenda's. 1946-1953., 824
        - Correspondentie, deviezen voor free-lance journalisten en de weigering van deviezen om niet-journalistieke redenen. 1946-1953., 825
        - Memoranda en andere stukken. 1946-1953., 826
      - Stukken betreffende het verschaffen van deviezen aan de FNJ voor het bezoek aan congressen in het buitenland. 1947-1951., 827; 1 map
    - PERSCENTRUM NIEUWSPOORT
      - Stukken betreffende het Perscentrum Nieuwspoort. 1960-1967., 828-831; 4 mappen; N.B. De FNJ was mede-oprichter van dit perscentrum en vertegenwoordigd in de bestuursorganen hiervan.
        - Stichtingsacte, pachtovereenkomst, agenda's en notulen van de raad van bestuur, financiële stukken, curatorium, sociëteitscommissie en knipsels uit de FB-notulen. 1960-1962., 828
        - Correspondentie met de raad van bestuur en de raad van beheer, huishoudelijk reglement, overige correspondentie en andere stukken. 1960-1962., 829
        - Agenda's en notulen van en correspondentie met de raad van bestuur, overige correspondentie, "Nieuwspoortnieuws", knipsels uit de FB-notulen en andere stukken. 1962-1964., 830
        - Correspondentie met de raad van bestuur, overige correspondentie, "Nieuwspoortnieuws" en knipsels uit de FB-notulen. 1965-1967., 831
    - OVERIGE FACILITEITEN
      - Stukken betreffende beroepsfaciliteiten voor journalisten. 1946-1961., 832; 1 omslag
      - Stukken betreffende de vrijstelling van militaire dienst voor journalisten. 1946-1963., 833; 1 omslag
      - Stukken betreffende de Adviescommissie Radiotoestellen Pers, inzake het bij voorrang verstrekken van radiotoestellen aan journalisten en persorganisaties. 1947-1948, 1965., 834; 1 map; N.B. De FNJ was in deze commissie vertegenwoordigd en voerde het secretariaat hiervan.
      - Stukken betreffende het verlenen van voorrang aan journalisten bij telefoonaansluitingen en -gesprekken. 1947-1967., 835; 1 map
      - Stukken betreffende de activiteiten van de FNJ ten behoeve van de internationale uitwisseling van journalisten. 1948-1957., 836; 1 map
      - Stukken betreffende de vrijstelling voor journalisten van de vordering van auto's en het zondags-rijverbod. 1956-1957, 1961., 837; 1 omslag
      - Stukken betreffende de vrijstelling voor journalisten van de inlijving bij de Bescherming Bevolking. 1959., 838; 1 omslag
  - VAKOPLEIDING
    - STUDIECOMMISSIES EN PLANNEN VAN PERSORGANISATIES
      - Stukken betreffende de Katholieke Opleiding voor Journalisten. 1946-1964., 839; 1 map
      - Stukken betreffende de eerste en tweede Commissie Vakopleiding van de NJK. 1947-1957., 840; 1 map
      - Stukken betreffende de vakopleiding voor radiojournalisten. 1953., 841; 1 map
      - Stukken betreffende de Commissie Vakopleiding van de FNJ. 1955-1957., 842; 1 map
      - Stukken betreffende de gezamenlijke werkcommissie voor de vakopleiding van de NDP, de KNDP en de FNJ. 1957-1961., 843; 1 map
      - Stukken betreffende de financiële werkcommissie voor de vakopleiding van de NDP, de KNDP en de FNJ. 1958-1961., 844; 1 map
      - Stukken betreffende de herziening van de plannen voor de vakopleiding door het FB. 1961-1964., 845; 1 map
      - Stukken betreffende het plan tot oprichting van een Hogere School voor de Journalistiek van het type van een 'vleugelschool', waar de verschillende levensbeschouwelijke stromingen binnen èèn school hun plaats hebben. 1963-1965., 846-847; 2 mappen
        - Verslagen van besprekingen en vergaderingen van de kringbesturen en de FR, voorstellen en plannen, reacties van de afdelingen en leden. 1963-1965., 846
        - Correspondentie, knipsels uit de FB-notulen en andere knipsels. 1963-1965., 847
      - Stukken betreffende de oprichting van de School voor de Journalistiek. 1964-1966., 848-851; 4 mappen
        - Stichtingsacte, ontwerp-lesrooster, correspondentie met de gemeente Utrecht en het ministerie, leerplan en andere stukken. 1964-1966., 848
        - Correspondentie met de NDP, corrrespondentie inzake benoemingen, commissies, toelatingsexamen en voorlichtingscirculaires. 1964-1966., 849
        - Correspondentie met en agenda's met bijlagen van vergaderingen van het curatorium. 1965-1966., 850
        - Notulen van het curatorium, correspondentie inzake de commissie van bijstand en met de Sectie Tijdschriftjournalisten. 1965-1966., 851
    - PERSINSTITUTEN EN OPLEIDINGEN
      - Nederland
        - Stukken betreffende de opleiding tot muziekcriticus aan het conservatorium te Amsterdam. 1947-1948., 852; 1 map
        - Stukken betreffende het Instituut voor Perswetenschap aan de Universiteit van Amsterdam. 1948-1968., 853-859; 7 mappen
          - Stichtingsacte, statuten en andere stukken. 1948-1967., 853
          - Stukken afkomstig van A.E.van Rantwijk, secretaris van het voorlopig bestuur. 1948., 854
          - Notulen van het curatorium en jaarverslagen. 1949-1958., 855; N.B. De notulen zijn alleen aanwezig over de jaren 1948-1949.
          - Jaarverslagen. 1959-1968., 856